臺灣高等法院臺中分院刑事裁定　　　　 96年度交抗字第231號
抗　告　人
即受處分人　甲○○
上列抗告人因聲明異議案件，不服臺灣苗栗地方法院中華民國96
年2月5日所為裁定（95年度交聲字第253號，原處分案號：交通
部公路總局新竹區監理所苗栗監理站95年11月17日竹監苗字第裁
54－HA0000000號）提起抗告，本院裁定如下：
    主  文
抗告駁回。
    理  由
一、本案經本院審理結果，認為原審法院所為異議駁回之裁定，
    認事用法均無不當，應予維持，所載理由中，除抗告人所主
    張乙○○肇事逃逸之日期為92年1月28日 ，原裁定誤載為92
    年11月28日，且證人乙○○於原審到庭具結證稱：其駕駛該
    車至 91年12月底（原審裁定誤載為至95年12月1日）為止及
    違規處為台一線174公里800公尺處 ，原裁定誤載為700公尺
    ，應予更正外，並引用原審裁定書之理由（如附件）。
二、抗告意旨略以：抗告人由於家境欠佳，隻身前往新竹縣新豐
    鄉○○村○○路102巷5號之統洋酒業公司工作，因年關將至
    ，工作忙碌，甚少返家，待抗告人於今年（民國96年）2 月
    12日返家領取寄存於南苗派出所之寄存通知時，方知抗告人
    已錯過出庭說明機會，且原審法院業已裁定，今後必將準時
    出庭說明。本件之駕駛人為乙○○，其欲嫁禍予抗告人，果
    如乙○○所言 ，其駕駛SV－4840號貨車至91年12月1日為止
    ，又為何於91年12月8日立下切結書？若其拿4萬多元與抗告
    人結清貸款、罰款，該車早該過戶給他，何必立切結書？顯
    見其所言矛盾；乙○○於92年1月28日之肇事逃逸案件，案
    號為94年度北檢調字第64號，鈞院可調閱該案之卷證資料，
    即可明瞭乙○○仍為駕駛人；另95年度交聲字第 254號違規
    事件，違規日期為92年1 月25日，違規照片上之駕駛人即為
    乙○○本人 ，與其所言駕駛SV－4840號貨車至91年12月1日
    為止矛盾，其顯為逃避責任而嫁禍予抗告人；抗告人因不懂
    程序而未向處罰機關告知應歸責予乙○○，請庭上查明真相
    等語。
三、經查，本件抗告人對於其所有車輛SV－4840號一般小貨車，
    於92年2月2日19時39分許，行經臺一線174公里800公尺處，
    因有超速未滿20公里之違規，嗣經原舉發機關拍照逕行製單
    舉發之事實，並不否認，復有裁決書在卷足憑（見95年度交
    聲字第253號卷第7頁），堪認為有違規之事實。雖抗告人以
    其因在外工作而未能及時於原審出庭應訊，其與乙○○於91
    年12月 8日方立下切結書，該車之一切責任均應歸責予乙○
    ○，本件違規事件真正之駕駛人為乙○○，其因不懂程序而
    未即時向處罰機關告知應歸責人等詞置辯。然抗告人業經原
    審法院分別於95年12月25日、96年1月9日、同年月30日傳喚
    其到庭說明，而均未能按時至原審法院說明（見95年度交聲
    字第 253號卷第26、35、46頁），致原審法院無法調查真實
    為何？且抗告人亦未依道路交通管理處罰條例第85條及違反
    道路交通管理事件統一裁罰基準及處理細則第24條規定，於
    舉發違反道路交通管理事件通知單應到案日期前，檢附相關
    證據及應歸責人相關證明文件，向處罰機關告知應歸責人為
    乙○○，導致處罰機關無法即另行通知應歸責人乙○○到案
    依法處理。因此原審以抗告人逾期未依規定辦理，監理機關
    以異議人為受處分人無誤，本院經核並無違誤。況抗告人所
    指之真正應歸責人乙○○，業經原審法院於95年12月25日傳
    喚證人乙○○到庭作證，證人乙○○經具結後否認抗告人之
    指述，其於原審證稱：「（法官問：92年1月28日是否還有1
    個違規案件？（告以要旨））車子是在91年12月底就沒有再
    用車子了【原審裁定誤載為至95年12月 1日】，那時候車子
    不是我開的，那時候我人是在苗栗，不在台北。」、「（
    法官問：對於95年度交聲字第254號（裁決號碼0000000）的
    違規案件是否你所為？（告以要旨））92年 1月25日罰單我
    也不清楚，車子不是我開的。」、「（法官問：何時把車子
    歸還給異議人？）91年12月底把車子還給異議人，因為那時
    候三個人一起作交通號誌，但是異議人只有做了一個多月就
    沒有作，我和另外一個人繼續作一個多月，之後拆股，我就
    和另一個人把車子牽回苗栗還給異議人。」、「（法官問：
    （提示照片）在92年 1月25日的違規照片，駕駛人也是你？
    ）不是我開的，照片是在高速公路，但是我人是在苗栗上班
    。照片不是我，我不知道那個人是誰，車子那時已經還給異
    議人了，在台北開庭的時候，也曾經拿這張照片給我，但是
    我有拿出在職證明，證明我那時候是在苗栗的農場上班，而
    非是在高速公路，且那時候我是騎機車，不是開車。」、「
    （法官問：你有無因為肇事逃逸案件被起訴過？）沒有。」
    、「（法官問：有無補充？）車子已經還給異議人，責任不
    在我，我和異議人也沒有關係，且之前違規的費用我都已經
    給異議人，之前拿的錢也沒有結算。」（見95年度交聲字第
    253號卷第29至32頁），證人乙○○既經具結，依社會常情
    ，其豈會因區區數千元之罰鍰，而甘冒偽證罪之刑責？是本
    件事證已臻明確，原審因此認抗告人違反道路交通管理處罰
    條例第33條之規定，並無不當，抗告人仍執陳詞提起抗告，
    指摘原裁定不當，其抗告為無理由，應予駁回。至於抗告人
    聲請調閱94年度北檢調字第64號案件之卷證資料，經本院調
    閱乙○○之台灣高等法院被告前科紀錄表，查無乙○○之肇
    事逃逸之紀錄，且因本件之事證已臻明確，前揭案件之資料
    與本案並無關聯，自無調閱上開資料之必要，併予敘明。
四、據上論斷，應依道路交通案件處理辦法第26條、刑事訴訟法
    第412條，裁定如主文。
中　　華　　民　　國　　96　　年　　6 　　月　　13　　日
              刑事第三庭  審判長法　官　王　增　瑜
                                法　官　廖　柏　基
                                法　官　梁  堯  銘
上列正本證明與原本無異。
不得再抗告。
                                書記官　呂　淑  芬
中　　華　　民　　國　　96　　年　　6 　　月　　14　　日
